---
title: "Teaching Data Science to Undergraduate and Graduate Students in Biology using R, RStudio and Learnr: Analysis of Three Years Data Including COVID-19 Pandemic Lockdowns"
output: 
  html_document:
    code_folding: hide
bibliography: bibliography.bib
---

```{r setup, include=FALSE}
knitr::opts_chunk$set(echo = TRUE, warning = FALSE, message = FALSE)
SciViews::R

# datasets

users18 <- read(pcloud("sdd_2018-2019/data/users.csv")) 
users19 <- read(pcloud("sdd_2019-2020/data/users.csv")) 
users <- read(pcloud("sdd_2020-2021/data/users.csv")) 

assessments18 <- read(pcloud("sdd_2018-2019/data/assessment_temp.csv"))

exam19 <- read(pcloud("sdd_2019-2020/data/exam.csv")) 
assessments19 <- read(pcloud("sdd_2019-2020/data/assessment.csv"))

courses18 <- read(pcloud("sdd_2018-2019/data/courses.csv")) 
courses19 <- read(pcloud("sdd_2019-2020/data/courses.csv")) 
courses <- read(pcloud("sdd_2020-2021/data/courses.csv")) 

assessments <- read(pcloud("sdd_2020-2021/data/assessments.csv"))
learnr <- read(pcloud("sdd_2020-2021/data/learnr.csv"))
projects <- read(pcloud("sdd_2020-2021/data/projects.csv")) %>.%
  mutate(., 
    icourse = course,
    course = substr(github_project, 1,1),
    type = case_when(
      subtype == "individual" ~ "ind. github",
      subtype == "group" ~ "group github",
      subtype == "challenge,group" ~ "challenge"))

wo <- read(pcloud("sdd_2020-2021/data/wooclap.csv"))

# functions ----
## RTLX NASA - TLX -------------------------------------------------------------
learnr_feeling <- function(df, apps, labels) {
  res <- dplyr::filter(df, app == apps & label == labels)
  
  c("(\\d):(Quelle a été l'importance de l'activité mentale et intellectuelle requise)", 
    "(\\d):(Quelle a été l'importance de l'activité physique requise)",
    "(\\d):(Quelle a été l'importance de la pression temporelle causée par la rapidité nécessitée pour l'accomplissement de la tâche)",
    "(\\d):Quelle réussite pensez-vous avoir eu dans l'accomplissement de la tâche",
    "(\\d):Quel degré d'effort avez-vous dû fournir pour exécuter la tâche demandée",
    "(\\d):Pendant l'exécution du travail vous êtes-vous senti découragé"
    ) %>.%
  purrr::map_dfc(., function(str, pattern) {stringr::str_match(str, pattern = pattern)[,2]}, str = res$value) -> vec
  
  names(vec) <- c("mental", "physical", "time_pressure", "performance", "effort", "frustration")
  
  vec %>.%
    map_dfc(.,as.numeric) -> vec1
  
  vec1$app <- apps
  vec1$label <- labels
  vec1$user <- res$user
  return(vec1)
}


n_fun <- function(x){
  return(data.frame(y = max(x) * 1.1, label = paste0("n = ",length(x))))
}
```

# Abstract 

**This is the oroginal abstract that should be reworked according to final content of the manuscript.**

The courses in biostatistics in biology at the University of Mons, Belgium, were completely refactored in 2018 into data science courses (see http://bds.sciviews.org). The content is expanded beyond statistics to include computing tools, version management, reproducible analyses, critical thinking and open data. Flipped classroom approach is used. Students learn with the online material and they apply the concepts on individual and group projects using a preconfigured virtual machine with R and RStudio. Activities (H5P, learnr or Shiny applications) are recorded in a MongoDB database (300,000+ events for 180+ students and 2,000+ GitHub repositories at https://github.com/BioDataScience-Course). The analysis of these data reveals several trends. (1) There is a relatively long lag period required for the students to get used to the computing environment, the teaching method and the data science in general. (2) Implication is very high, with more than 85% of the students that complete all the activities and got good to excellent assessment. (3) There is a gap between students' own perception of their skills achievements and their assessment results: they tend to underestimate their progress. (4) During COVID-19 pandemic lockdown, the intensity of the activities largely decreased during two weeks before returning to previous level, but for 3/4 of the students only. The remaining fraction never caught up. We hypothesize that the technical requirements or the lack of motivation during the lockdown were detrimental to roughly one student over ten, despite all the efforts the University deployed to reduce the social fracture.

# Introduction

The growing mass of collected data, the reproducibility crisis [@Baker2016], the concepts linked to Open Science are elements that have pushed the emergence of data science programs in the Data Science initiative since 2015 [@Donoho2017; @Cetinkaya-Rundel2021] as the Harvard Data science Initiative (<https://datascience.harvard.edu/about>). 
These courses are not just for computer scientists, mathematicians or statisticians as evidenced by the data science training by Duke University which accepts humanities, social sciences, and natural sciences students [@Cetinkaya-Rundel2021]. The classical statistics courses are outdated by these new concepts. Students will have to propose reproducible analyses with open data and interpret them with the knowledge of their field of expertise. This is a challenge for students that are a poor or no background in computing and statisticics. They must be able to manage, analyze, and communicate with professional tools.

git_github : recherhce reproductible, utilisation de rmarkdown, gestion de projet.

-> git permet de suivre leur apprentissage grâce au commit et il permet de faire découvrir au étudiants la gestion de version

pedagogie : citer bloom 2010krathwohl, acceptation des outils, utilisabilité, 

To support them in this learning process, the biostatistics courses of the University of Mons in the biology curriculum are being transformed since 2018 in order to offer a continuous training divided into three successive courses on three years from undergradueted and gradueted. The flipped classroom approach allows students to be active in their learning, which has the benefit of improving student outcomes [@Freeman2014]. 



**idee**

Nous utilisons une machine virtuelle préconfiguré avec R et RStudio afin de permettre aux étudiants de mieux fixer les concepts théoriques directement au travers d'exercices pratique [@Larwin2011].  

L'utilisation d'un software professionnel est important pour analyser des données écologique [@Auker2020] ....

Les cours de statistiques bien qu'apportant des compétences indispensables à un futur biologiste génèrent de l'anxiété chez les étudiants [@Onwuegbuzie2003]. 

étudiant non technique, orienté l'intro sur l'approche en classe inversé, approche par projet, evaluation continue, 
citer date science in a box, cours d'oxford, bouquin de phG data science in education, how learning happens,...

# M&M

| Niveau | description                                                                         | type d'exercices |
|--------|-------------------------------------------------------------------------------------|------------------|
| N1     | Exercice court intégré directement dans le cours en ligne avec un feedback immédiat | h5p, shiny       |
| N2     | Exercice guidé dans un tutoriel avec un feedback immédiat                           | learnr           |
| N3     | Exercice cadré sous la forme d'un projet individuel                                 | ind github       |
| N4     | Exercice libre sous la forme de projet de groupe                                    | group github     |

ajouter une colonne avec la taxonomie de bloom 

The NASA-LTX indicator is composed of six questions on a Likert scale to quantify the perceived workload to complete a tutorial [@Hart1988]. The questions concern mental load, physical load, time pressure, expected success, effort required, and frustration experienced during the accomplishment of the task. The average value for the six questions constitutes a Raw Task Load indeX (RTLX) [@Byers1989].

The SUS ....

rechercher une ref plus récente type meta analyse SUS et NASA LTX

# Results

Liste des idées :

-  
-
-
-

La transition du cours classique vers une cours en classe inversée a menée à l'intégration de nouveaux outils permettant de diversifier les types d'exercice proposés aux étudiants (tab M&M). Le tableau XX indique la répartition des exercices pour chauqe cours. La collecte des données pour chaque exercice permet de construire une note objective pour chaque étudiant. La note des étudiant est construite sur l'évaluation des 5 niveaux d'exerices complémentaires allant des exercices les plus simples (N1) aux exercices les plus complexes (N5). Une moyenne pondérée pour chaque niveau d'exercice est employée pour obtenir une note finale par cours.

```{r}
# Tab of number of users and number of exercices by type ----------------------
# users
users %>.%
  filter(., institution == "UMONS" & term == "Q1" & state == "regular") %>.%
  group_by(., course) %>.%
  summarise(., user = n()) %>.%
  ungroup(.) %>.%
  filter(., course != "D")-> us_tab

# learnr
learnr %>.% 
  filter(., !label %in% c("","C99La_avis") & !is.na(label)) %>.%
  mutate(., course = substr(app,1,1),
    app_label = paste0(app, label)) %>.%
  filter(., course %in% c("A", "B", "C")) %>.%
  group_by(., course) %>.%
  summarise(., app = length(unique(app)), questions = length(unique(app_label)))-> t 

# projects
projects %>.%
  filter(., type %in% c("ind. github", "group github") & course != "D") %>.%
  group_by(., course, type) %>.%
  count(.) %>.%
  pivot_wider(., names_from = "type", values_from = "n") -> projects_tab
    
  

# tab number of exercices by type ---
assessments %>.%
  mutate(., 
    app_type = paste0(app,"_",'type'),
    course = substr(app, start = 1, stop = 1),
    ) %>.%
  group_by(., course, type) %>.%
  summarise(., tot = length(unique(app_type)))  %>.%
  ungroup(.) %>.%
  pivot_wider(., names_from = "type", values_from = "tot") %>.%
  select(., course,  h5p, shiny, learnr, `ind. github`, `group github`, blog) -> exercice_tab

knitr::kable(left_join(us_tab, exercice_tab, by = c("course")))
```

blog a virer , shiny on cogite à la virer, ind.github error cours C, learnr ajouter nombre de question en ()

```{r}
assessments18 %>.%
  #select(., -coral_growth, result = biometry) %>.%
  mutate(., result = (biometry+coral_growth)/2, acad_year = "2018-2019") -> assess_result18
  
q1_18_regular <- left_join(rename(assess_result18, icourse = course), courses18) %>.%
  filter(., user %in% users18$user[users18$institution == "UMONS" & users18$term == "Q1" & users18$state == "regular"])

assessments19 %>.%
  group_by(., course, evaluation, github_project, project, user) %>.%
  summarise(., result = round(sum(score*weight),4)) %>.%
  filter(., evaluation == "Q1") %>.%
  left_join(exam19, .) %>.%
  replace_na(., list(result = 0)) %>.%
  mutate(., acad_year = "2019-2020")-> assess_result19

q1_19_regular <- left_join(rename(assess_result19, icourse = course), courses19) %>.%
  filter(., user %in% users19$user[users19$institution == "UMONS" & users19$term == "Q1" & users19$state == "regular"])

q1 <- bind_rows(
  select(q1_18_regular, user, acad_year, course, result, exam),
  select(q1_19_regular, user, acad_year, course, result, exam)
  )
#table(q1$link) /nrow(q1)
q1 %>.%
  cor.test(.$exam, .$result)
```

Jusqu'au premier quadrimestre 2019-2020, la note des étudiants était basé sur la réalisation d'un projet et d'un examen plus conventionnel réalisé lors de la période des examens. Une faible corrélation linéaire significative de 0.41 est obtenue entre la note de l'examen et la note obtenu pour les projets (Pearson correlation test, t = 3.82, df = 74, p-value = 0.0002). 

La pandémie de COVID 19 nous a contraints à annuler l'examen du second quadrimestre 2019-2020 et d'évaluer uniquement les étudiants sur les projets. La faible corrélation entre la note du projet pratique et la note de l'examen observé lors du premier quadrimestre met en avant que la critère d'évaluation entre un projet pratique et un examen théorique ne sont pas les mêmes. Suite à cette observation, l'examen théorique est définitivement abandonné pour l'année académique 2020-2021.

```{r}
q1 %>.%
  mutate(., course_year = paste0(course, " (",acad_year,")")) %>.%
  chart(., exam ~ result %col=% user | course_year) +
  geom_vline(xintercept = 5, alpha = 0.2) +
  geom_hline(yintercept = 5, alpha = 0.2) +
  geom_jitter(alpha = 1, width = 0.05, height = 0.05, show.legend = FALSE) +
  ylim(c(0,10)) +
  xlim(c(0,10)) +
  labs(y = "Exam grade", x = "Project grade")
```

```{r}

```

on souhaite former des étudiants capable d'appliquer la science des données. L'examen plus classique ne ermet pasd'évaluer correctemetn les acquis pratique des étudiants. 

a exam in the end of the term, melange entre des questions théoriques et la mise en pratique.

```{r}
q1 %>.%
  filter(., course == "A") %>.%
  wilcox.test(data = ., exam ~ acad_year)
```


Le suivi de l'activité permet de mettre en avant différents profils d'étudiants. ....

```{r}
# TODO
```

La perception positives des étudiants face aux outils utilisés est un éléments important ...

```{r}
#SUS
```

La charge cognitive requise pour réaliser des tutoriel (N3) est étudié via un questionnaire NASA LTX. En effet, ces exercices ont pour objectif de permettre une transition plus facile de la théorie vers les exercices pratiques (N4 et N5).

```{r}
c("A99Wa_perception", "B99Wa_perception", "C99Wb_perception:perception") %>%
  purrr::map_dfr(learnr_feeling, df = wo, label = "Q4") %>.%
  mutate(., course = substr(app, start = 1, stop = 1)) -> learnr_workload

learnr_workload %>.%
  pivot_longer(.,cols = c(mental, physical, time_pressure, performance, effort, frustration),
  names_to = "category", values_to = "grade")  %>.%
  left_join(., dplyr::distinct(courses, course,name), by = "course")-> workload

workload %>.%
  group_by(., user, app, course) %>.%
  summarise(., rtlx = 10*mean(grade)) -> workload_rtlx

set.seed(222)
chart(workload_rtlx, rtlx ~ course) +
  geom_boxplot(fill = "#00BFC4") +
  geom_jitter(alpha = 0.5, width = 0.1) +
  labs(y = "RTLX", x = "Course") +
  stat_summary(fun.data = n_fun, geom = "text", hjust = 0.5) +
  labs( y = "Raw Task Load indeX (2020-2021)")
```

La difficultés des exercices tutoriels est croissante de cours en cours. Cependant, on observe une valeur du RTLX du cours de sciences des données 3 significativement plus faible que pour le cours de science des données 1 (Tukey HSD, p-value = 0.023). La charge cognitive percue par les étudiants est donc plus faible.

faire un test sur les médianes ....

```{r}
workload_rtlx %>.%
  mutate(., course = as.factor(course)) -> workload_rtlx

anova. <- lm(data = workload_rtlx, rtlx ~ course)
anova(anova.)

#bartlett.test(data = workload_rtlx, rtlx ~ course)
#plot(anova., which = 2)

summary(anovaComp. <- confint(multcomp::glht(anova.,
  linfct = multcomp::mcp(course = "Tukey"))))
```

La temporalité ....


# Discussion

Les études portant sur le changements d'attitudes au sein de semestre ne montre pas différence significative. La comparaison entre les 3 cours met en avant qu'il faut plusieurs cours en continue afin d'observer une chagement de la charge cognitive des étudiants.

apprentissage en continu sur 3 années successives (cohérence entre le programme et l'approche pédagogique), les résultats sont meilleurs vers la 3ieme années.

# Conclusion

- Exam classique évalue mal la capacité d'evaluer des données biologiques par eux même

- Les biologistes non  expert de l'informatique est une challenge vu le nombre important de notions a apprendre utilisation d'un ordi, gestion de projet, statistique. Il faut décomposer ces notions en 5 quadrimestre continue

- Le logiciel reste vu comme pointu et diffficile d'utilisation (SUS).

- l'evaluation continue et l'analyse de projet via des grilles critérié semble une approche intéressante pour juger de la capacité des étudiant à bosser.

- la catégorisation des étudiants démontre une grande diversité de profils. Premier élément vers une pédagogie différencié  vers 

# References
